臺灣高等法院民事判決　九十三年度再易字第八○號
　　再審　原告　乙○○
　　再審　被告　甲○○
右當事人間損害賠償事件，再審原告對於中華民國九十三年五月四日本院九十三年度
上易字第七九號確定判決，提起再審之訴，本院判決如左：
      主      文
再審之訴駁回。
再審訴訟費用由再審原告負擔。
      事實及理由
一、再審原告起訴主張：(一)債務人遲延給付所造成之損害，依民法第二百三十一條第
    一項規定，應由債務人負損害賠償之責。本件再審被告提供擔保而阻止法院假執
    行，在再審被告遷讓房屋之訴敗訴確定後，顯然再審被告有遲延給付而使伊遭受
    損害。查伊如在民國（下同）八十五年五月因假執行而收回系爭房屋再轉租，至
    少每月出租之租金可達新台幣（下同）六萬元（松江路一號二樓之面積與本件系
    爭二樓之一面積相同，而松江路一號二樓之租金即每月六萬元），此有租賃契約
    可稽（原確定判決上證一號），比出租給再審被告每月五萬五千元租金，尚高出
    每月五千元，自八十九年五月至九十一年五月，二年間共損失十二萬元租金。而
    原確定判決卻以伊在遷讓房屋之本案判決勝訴，並執行返還房屋前，再審被告本
    於租賃權使用，伊並無收回房屋另租他人之權利，其判決理由有違背論理法則，
    因為伊聲請假執行即可收回房屋另租他人而獲益，然因再審被告提供擔保阻止假
    執行，而使伊未能及時受償，此種遲延給付所造成之損害，原確定判決卻未審酌
    ，顯有違背民事訴訟法第二百二十二條第一項自由心證及第三項之論理法則。依
    大法官釋字第一七七號解釋：「確定判決消極不適用法規，顯然影響裁判者，自
    屬民事訴訟法第四百九十六條第一項第一款所定適用法規顯有錯誤之範圍」等語
    ，伊爰依民事訴訟法第四百九十六條第一項第一款提起本件再審之訴。(二)伊有提
    出租賃契約（上證一號），以證明伊另出租於他人可每月多得五千元租金，但原
    確定判決對於對於伊申請假執行而可收回房屋另行出租之情形及所提出之租賃契
    約之重要證物，亦未斟酌。伊爰依民事訴訟法第四百九十七條規定提起本件再審
    之訴。為此，求為判決廢棄原確定判決關於上訴追加之部分，並判令再審被告應
    給付再審原告新台幣十二萬元即自民國九十二年十月十七日起至清償日止按年息
    百分之五計算之利息等語。
二、本件未行言詞辯論，無再審被告聲明及陳述可資記載。
三、按再審之訴顯無再審理由者，得不行言詞辯論，以判決駁回之。民事訴訟法第五
    百零二條第二項定有明文。
四、按民事訴訟法第四百九十六條第一項第一款所謂適用法規顯有錯誤，應以確定判
    決違背法規或現行判例解釋為限。若在學說上諸說併存尚無法規判解可據者，不
    得指為用法錯誤（最高法院五十七年台上字第一○九一號判例參照），又按事實
    審法院認定事實為其職權，無適用法規顯有錯誤之可言（最高法院六十三年台再
    字第六七號判例參照）。又適用法規顯有錯誤，不包括漏未斟酌證據及認定事實
    錯誤之情形在內（最高法院六十三台上字第八八○號判例參照）。末按民事訴訟
    法第四百四十七條固規定漏未斟酌證據得為再審之理由，但當事人所指之漏未斟
    酌之證物必須足以影響於確定判決之重要證物為限。
五、本件再審原告主張再審被告提供擔保而阻止法院假執行，在再審被告遷讓房屋之
    訴敗訴確定後，顯然再審被告有遲延給付而使再審原告遭受損害云云，惟查原確
    定判決認定再審被告係依原法院判決，提供擔保而免為假執行，並無任何不法侵
    害再審原告權利之情事，而為再審原告不利之判決，此純係事實審法院認定事實
    之職權，原確定判決以再審原告在遷讓房屋之本案判決勝訴，並執行返還房屋前
    ，再審被告本於租賃權使用，再審原告並無收回房屋另租他人之權利為理由，而
    認再審原告未遭受損害，核其上開理由，並不違背自由心證及論理法則，而再審
    原告所指上開情形，皆係就原確定判決認定事實錯誤之情形而為指摘。揆諸前開
    說明，事實審法院認定事實縱有錯誤，亦不屬適用法規顯有錯誤，自不得據以再
    審，再審原告徒以上開主張，提起再審，顯無理由。
六、本件再審原告復主張原確定判決有重要證物（原確定判決上證一號）漏未斟酌等
    語，惟原確定判決已於理由中敘明「被上訴人（即再審被告）本於租賃關係而使
    用系爭房屋，則在遷讓房屋事件之本案判決勝訴，並執行返還系爭房屋前，被上
    訴人既本於租賃權使用系爭房屋，亦不生另租他人收取更高租金問題，上訴人（
    即再審原告）僅以鄰居之租賃契約，主張其受有損害，難謂有據。」，已認上證
    一號證物係不必要之證據，且再審原告所提上開證物，經核與判決結果亦不生影
    響，是本件再審原告依民事訴訟法第四百九十七條之規定提起再審之訴，不應准
    許。
七、本件再審之訴顯無再審理由，爰不經言詞辯論，逕以判決駁回之。
中　　　華　　　民　　　國　　九十三　　年　　　六　　　月　　二十九  　日
                                民事第四庭
                                　　審判長法  官　林  敬  修
                                  　　　　法  官　劉  清  景
                                　　　　　法  官　劉  勝  吉
正本係照原本作成。
不得上訴。
中　　　華　　　民　　　國　　九十三　　年　　　七　　　月　　　一　　　日
　　　　　　　　　　　　　　　　　　　　　書記官  李  翠  齡
